臺灣臺北地方法院民事裁定  九十年度保險字第一一號
    原      告    東泰產物保險股份有限公司
    法定代理人    甲○○
右原告與被告華夏國際股份有限公司間請求損害賠償事件，原告為訴之追加，本院裁
定如左：
    主      文
原告追加「GARLAND  SHIPPING  PRIVATE LTD.」、「ECU-Line Hong Kong Ltd.」為
被告之部分，應予駁回。
訴訟費用由原告負擔。
    理      由
一、按「訴狀送達後，原告不得將原訴變更或追加他訴。但有下列各款情形之一者，
    不在此限：一、被告同意者。二、請求之基礎事實同一者。三、擴張或減縮應受
    判決事項之聲明者。四、因情事變更而以他項聲明代最初之聲明者。五、該訴訟
    標的對於數人必須合一確定時，追加其原非當事人之人為當事人者。六、訴訟進
    行中，於某法律關係之成立與否有爭執，而其裁判應以該法律關係為據，並求對
    於被告確定其法律關係之判決者。七、不甚礙被告之防禦及訴訟之終結者。被告
    於訴之變更或追加無異議，而為本案之言詞辯論者，視為同意變更或追加不變更
    訴訟標的，而補充或更正事實上或法律上之陳述者，非為訴之變更或追加。」民
    事訴訟法第二百五十五條定有明文。又本件原告前曾於九十年五月十日，以追加
    被告暨準備（一）狀，追加「GARLAND  SHIPPING PRIVATE LTD.」為被告之部分
    ，業經本院於九十年十二月六日之言詞辯論期日，裁定駁回原告此部分之追加，
    核先敘明。
二、嗣原告於九十一年五月十五日，提出追加被告暨準備（四）狀，另又主張追加「
    GARLAND  SHIPPING  PRIVATE LTD.」、「ECU-Line Hong Kong Ltd.」為被告；
    惟被告華夏國際股份有限公司對於原告此部分之追加，表示並不同意，此有本院
    九十一年五月十五日之言詞辯論筆錄在卷；且本件原告係於九十年一月十六日，
    提起本件請求損害賠償之訴訟，此亦有起訴狀上本院之收文章可證。則原告於本
    件訴訟進行將近一年四個月後，再主張追加「GARLAND  SHIPPING PRIVATE LTD.
    」、「ECU-Line  Hong Kong Ltd.」為被告，顯然有礙於本件訴訟之終結。爰依
    首揭民事訴訟法第二百五十五條第一項第一款、第七款之規定，就原告追加「
    GARLAND SHIPPING PRIVATE LTD.」、「ECU-Line Hong Kong Ltd.」為被告之部
    分，自不應准許，應予駁回。
三、依民事訴訟法第二百四十九條第一項第六款、第九十五條、第七十八條，裁定如
    主文。
中      華      民      國    九十一    年      五      月    二十八    日
                                 民事第六庭法      官  姜悌文
右正本證明與原本無異
如不服本裁定應於送達後十日內向本院提出抗告狀
中      華      民      國    九十一    年      五      月    二十八    日
                                            書  記  官  陳鳳瀴
